【裁判字號】    91,交聲,1534
【裁判日期】    920307
【裁判案由】    違反道路交通管理處罰條例聲明異議
【裁判全文】
臺灣臺北地方法院交通事件裁定                  九十一年度交聲字第一五三四號
    原處分機關  臺北市交通事件裁決所
    異  議  人
    即受處分人  甲○○
右列受處分人因違反道路交通管理處罰條例案件，對於臺北市交通事件裁決所九十一
年十月十一日所為之處分（原處分案號：北市裁三字第裁二二─Ｃ00000000
號），聲明異議，本院裁定如左：
    主      文
異議駁回。
    理      由
一、按「汽車裝載貨物超過所行駛橋樑規定之載重限制者，處汽車駕駛人罰鍰，其應
    歸責於汽車所有人時，除依第三項處汽車所有人罰鍰及記該汽車違規紀錄一次外
    ，汽車駕駛人仍應依第六十三條第一項第二款規定記違規點數二點。」；「有前
    二項規定之情形者，應責令改正或當場禁止通行，並處新臺幣一萬元罰鍰，超載
    十公噸以下者，以總超載部分，每一公噸加罰新臺幣一千元；超載逾十公噸至二
    十公噸以下者，以總超載部分，每一公噸加罰新臺幣二千元；超載逾二十公噸至
    三十公噸以下者，以總超載部分，每一公噸加罰新臺幣三千元；超載逾三十公噸
    者，以總超載部分，每一公噸加罰新臺幣五千元。未滿一公噸以一公噸計算。」
    ，道路交通管理處罰條例第二十九條之二第二項、第三項定有明文。又同條例關
    於車輛所有人之處罰，如應歸責於車輛駕駛人者，處罰車輛駕駛人，同條例第八
    十五條第二項規定甚明。
二、本件受處分人即異議人甲○○駕駛正昌交通股份有限公司所有之車牌號碼為八Ｅ
    ─四一二號曳引車，於民國九十一年八月二十一日上午七時十五分許，行經臺北
    縣汐止市○○路○段車輛總重限制為二十公噸之南陽大橋，載運鋼筋三十七點七
    二公噸，超載十七點七二公噸，臺北縣政府警察局汐止分局交通分隊乃以該車載
    運鋼筋三十七點七二公噸，超過橋樑載重二十公噸之限制，超載十七點七二公噸
    為由予以舉發，嗣原處分機關即以異議人違反道路交通管理處罰條例第二十九條
    之二第三項規定，依同條例第八十五條第二項處罰車輛駕駛人，裁處罰鍰新臺幣
    （下同）四萬六千元之事實，有臺北縣政府警察局北縣警交字第Ｃ000000
    00號舉發違反道路交通管理事件通知單影本及臺北市交通事件裁決所九十一年
    十月十一日北市裁三字第裁二二─Ｃ00000000號違反道路交通管理事件
    裁決書各一紙附卷可稽。異議人對其於右揭時、地駕駛上開曳引車載運鋼筋行經
    上址南陽大橋之事實固不否認，惟辯稱：上開曳引車當天自臺北縣汐止市○○路
    ○段左轉南陽大橋，本路段橋樑限重標誌陳設不明，左轉號誌下亦未見有限制標
    誌，大型車輛無法於路口臨停尋找限制號誌等語。經查，上址南陽大橋限重二十
    公噸之標誌係設於橋頭處，前無障礙物遮蔽，此有現場照片二幀在卷可憑，自臺
    北縣汐止市○○路○段左轉上南陽大橋之車輛當可清晰辨識，是異議人以上開情
    詞置辯，不足採信。從而原處分機關依首揭規定裁罰，並無不當，本件異議為無
    理由，應予駁回。
三、據上論斷，應依道路交通案件處理辦法第十九條，裁定如主文。
中      華      民      國     九十二     年      三      月     七     日
                                      臺灣臺北地方法院交通法庭
                                          法  官  張  筱  琪
右正本證明與原本無異。
如不服本裁定，應於裁定送達後五日內向本院提出抗告狀。
                                          書記官  吳  一  凡
中      華      民      國      九十二    年     三       月    十三    日


司法院資訊處製作；財團法人民間司法改革基金會備份。
